臺灣臺南地方法院交通事件裁定　　　　99年度交聲字第1261號
原處分機關　交通部公路總局嘉義區監理所臺南監理站
異　議　人
即受處分人　林志展
上列受處分人因違反道路交通管理處罰條例案件，對於交通部公
路總局嘉義區監理所臺南監理站民國99年10月1日所為之裁決處
分（處分案號：嘉監南字第裁74-M00000000號）聲明異議，本院
裁定如下：
    主    文
異議駁回。
    理    由
一、原處分意旨略以：異議人林志展於民國99年7月5日12時50分
    許，駕駛車牌號碼UH-7367號自用小客車（下稱系爭汽車）
    ，行經臺南市東山區○○○○○道與南106線道路口處闖紅燈，
    經臺南縣警察局白河分局（下稱舉發機關）員警以「行經有
    燈光號誌管制之交岔路口闖紅燈者」為由予以製單，嗣原處
    分機關即交通部公路總局嘉義區監理所臺南監理站以異議人
    違規事實明確，依道路交通管理處罰條例第53條第1項、第
    63條第1項第3款及違反道路交通管理事件統一裁罰基準表之
    規定，裁處異議人罰鍰新臺幣（下同）3,500元，並加記違
    規點數3點等語。
二、聲明異議意旨略以：異議人否認其有駕駛系爭汽車闖紅燈之
    違規行為，並以其通過該路口停止線時，路口號誌燈號是黃
    燈，其自得儘速通過該路口，舉發機關員警舉發異議人闖紅
    燈，顯有誤認，爰聲明異議，請求撤銷原處分等語。
三、按停止線，係用以指示行駛車輛停止之界限，車輛停止時，
    其前懸部分不得伸越該線；車輛面對圓形紅燈表示禁止通行
    ，不得超越停止線或進入路口，道路交通標誌標線號誌設置
    規則第170條第1項、第206條第5款第1目分別定有明文。次
    按交岔路口有繪設路口範圍者，車輛無視於紅燈警示，有穿
    越路口之意圖，而車身已伸入路口範圍亦視同闖紅燈；無繪
    設路口範圍者，以車輛無視於紅燈號誌，而有穿越路口之企
    圖，其車身並已伸越停止線並足以妨害其他方向人（若有行
    人穿越道）、車通行者亦以闖紅燈論處；若僅車身伸越停止
    線則以不遵守標線指示視之，有交通部82年4月22日交路字
    第009811號函闡釋在案。又按汽車駕駛人，行經有燈光號誌
    管制之交岔路口闖紅燈者，處1,800元以上5,400以下罰鍰；
    汽車駕駛人有道路交通管理處罰條例第53條第1項情形者，
    除依原條款處罰鍰外，並予記點3點，道路交通管理處罰條
    例第53條第1項、第63條第1項第3款亦分別定有明文。
四、經查：
  (一)舉發機關以異議人於上揭時、地有闖紅燈之違規予以製單舉
    發，原處分機關則以異議人有上揭違規為由，裁處異議人罰
    鍰3,500元，並加記違規點數3點之事實，有原處分機關99年
    10月1日嘉監南字第裁74-M00000000號裁決書、舉發機關99
    年7月5日南縣警交字第M00000000號舉發通知單等件在卷為
    證。
  (二)而異議人對其所為之前揭辯解，雖提出採證光碟翻拍照片3
    幀，交通部82年4月22日交路字第009811號函、違規採證光
    碟等件為憑，惟經本院勘驗上開違規採證光碟內容，結果為
    ：光碟內檔案名「0000000 0000-0000闖紅燈影帶.mpg」之
    影像檔影片資訊為29.970fdp（即平均每秒影片係由29.97張
    圖接續播放而成），每張圖之間隔為0.0333秒，影片一開始
    為黃燈，並且有一部豐田公司出產之白色小客車通過路口，
    如以逐格播放之方式開始播放上揭影片檔，影片開始至0.56
    6秒（第17幀圖片）時，一部BMW公司出產之白色小客車方出
    現於畫面左側，而於影片0.866秒至0.932秒時（第26幀至第
    28幀圖片）時，路口交通號誌從黃燈完全轉換成紅燈，而該
    白色小客車尚未進入路口範圍，且未遵循號誌指示停車，並
    於影片第1秒至第4秒間，方闖越紅燈通過路口。另於影片1
    分11秒至影片結束間，拍攝到闖紅燈之BMW白色小客車之車
    號為UH-7367號等情，有本院勘驗筆錄及採證光碟影片1.033
    秒及1.099秒時擷取畫面照片2幀可稽（本院卷第40、41頁）
    ，基上可知，前開違規採證影片既於0.866秒至0.932秒時，
    路口交通號誌已經由黃燈轉換為紅燈，異議人駕駛之系爭汽
    車於影片1.099秒時，系爭汽車車頭猶未伸越路口號誌燈而
    進入路口，則異議人有闖紅燈之違規行為，實堪認定。又異
    議人所提出之翻拍照片中號誌雖為黃燈，然此號誌燈號為影
    片開始至0.566秒至0.866秒間之擷圖，此時系爭汽車距離路
    口甚遠，不足以證明異議人通過路口停止線時，號誌仍為黃
    燈一情，是異議人此等所辯，與本院調查之上開證據結果相
    悖，而不足採信。
  (三)又按汽車行駛時，駕駛人本應注意車前狀況，與前車間保持
    可以隨時煞停的距離，並隨時採取必要之安全措施，道路交
    通安全規則第94條第1款、第3款定有明文。一般用路人行近
    路口見交通號誌顯示黃燈時，自得以其距離路口遠近而作出
    加速通過路口抑或逐漸減速而停止於停止線前之判斷。然異
    議人於號誌前方發現號誌轉換為黃燈，且無法在號誌變為紅
    燈前通過該路口時，仍未逐漸減速煞停致闖越紅燈，堪認異
    議人係有意闖越紅燈，自不得以其車速過快而來不及煞車一
    節作為闖越紅燈之理由，其所辯顯不可取。
  (四)綜上所述，異議人於前述時、地有闖紅燈之違規事實既可認
    定，則原處分機關裁處異議人罰鍰3,500元並加記違規點數3
    點部分，經核於法尚無違誤，異議人本件異議並無理由，應
    予駁回。
五、據上論斷，應依道路交通管理處罰條例第87條第2項、道路
    交通事件處理辦法第18條，裁定如主文。
中    華    民    國  100     年    1     月    31    日
                        交通法庭  法  官  黃聖涵
以上正本證明與原本無異。
如不服本裁定，應於收受送達後5日內向本院提出抗告狀。（應
附繕本）
                                  書記官  吳揆滿
中    華    民    國   100    年    2     月    1     日